臺灣士林地方法院交通事件裁定　　　　　　　　　　九十三年度交聲字第六七七號
　　原處分機關　臺北市交通事件裁決所
　　異議人即
　　受處分人　　乙○○
右列異議人即受處分人因違反道路交通管理處罰條例案件，對於臺北市交通事件裁決
所民國九十三年六月十四日所為之北市裁三字第裁二二─ＺＩ0000000號處分
（原處分案號：內政部警政署國道公路警察局舉發違反道路交通管理事件通知單公警
局交字第ＺＩ0000000號），聲明異議，本院裁定如左：
        主  文
異議駁回。
        理  由
一、按劃設於路段中之「雙白實線」係用以分隔同向車道並禁止變換車道之道路標線
    ，設於交通特別繁雜且同向具有多車道之橋樑、隧道、彎道、坡道、接近交岔路
    口或其他認為有必要之路段，以雙白實線標示之標線為禁止變換車道線，用以禁
    止行車變換車道，道路交通標誌標線號誌設置規則第一百四十九條第一項第一款
    第七目、第一百六十七條第一項、第二項分別定有明文；次按在高速公路行駛途
    中，不得驟然或任意變換車道，如欲超越前車或變換車道時，應先顯示方向燈告
    知前後車輛，並保持安全距離及間隔，方得超越或變換車道，高速公路交通管制
    規則第十一條亦定有明文。再按汽車行駛於高速公路，而不遵管制之規定者，處
    汽車駕駛人新臺幣（下同）三千元以上六千元以下罰鍰，並記違規點數一點，道
    路交通管理處罰條例第三十三條第一項及第六十三條第一項第一款亦分別定有明
    文。
二、原處分意旨略以：本件異議人即受處分人乙○○駕駛車牌號碼Ｈ二─八六五六號
    自用小客車於九十三年五月九日下午三時二十五分，在國道一號公路南向三十五
    點四公里處，於收費站前劃有雙白實線而不得變換車道之路段，未依規定跨線橫
    向變換車道（由第十五車道變換至第十七車道），經內政部警政署國道公路警察
    局（第一警察隊）舉發「不依規定任意變換車道」違規，為警製單舉發，依違反
    道路交通管理處罰條例第三十三條第一項規定，處罰鍰新台幣三千元整，並依同
    條例第六十三條第一項第一款（裁決書漏引第一款，應予補正）規定，記違規點
    數一點。
三、聲明異議意旨略以：伊確認變換車道之處，係屬普通車道線，非為禁止變換車道
    之雙白線處，且當時異議人前方亦有同色系車輛變換車道，依員警遠處目視之方
    位，可能誤為異議人所駕駛之車輛，再者，異議人變換車道處為普通車道與雙白
    線交會處前方，是前開交通通知單上所載違規處所三十五點四公里處，早已逾收
    費亭，自無違規之可能，又異議人僅變換一車道，並無通知單上所稱變換二車道
    乙節，亦為伊當場拒簽收舉發單，為此聲明異議云云。
四、經查：
（一）證人即目睹本件違規事件之警員甲○○到庭結證稱：「（請敘述當時舉發的情
      形？）我們在執勤中，我們就看到受處分人原來在十五線的回數票車道，就跨
      越雙白實線到十七線道的找零車道，然後我們就攔她了，她都不講話，也不聽
      我們講，也拒簽紅單，我確認她是跨越雙白實線，我們當時只有看到她跨越而
      已，並沒有看到別人，當時找零車道是塞車的」、「（三十五點四公里是否有
      過收費亭？）正好我們的收費站是三十五點四公里處，受處分人跨越的地方正
      好在三十五點加三百七十公尺左右，我們舉發單上的點是以攔她的點為主，我
      們一般違規的人，我們開單都是開攔他的點」等語綦詳（見本院九十三年八月
      十二日訊問筆錄），而依卷附照片所示，可清楚見得該泰山收費站南向車道十
      一至十六車道係屬回數票專用車道，十七至十八係屬汽車找零車道，於每一車
      道前方約有五十多公尺長之雙白實線等情，顯見證人所證述之違規地點所在位
      置南向三十五點三百七十五尺處仍屬雙白實線甚明，而異議人亦自承當時係塞
      車狀態，並非車流快速之情形，則員警依目測而舉發違規車輛即無誤認之可能
      ，況衡諸異議人之違規處係在回數票專用車道與找零車道之間，而異議人亦不
      否認有變換車道之情事，顯見如在近收費站時始行變換車道，依當時車流狀態
      ，異議人之車輛如非於雙白實線變換車道，斷難跨越車道，足見證人甲○○證
      述異議人確有跨越雙白實線而變換車道等情，堪以採信。是異議人確有於收費
      站前雙白實線車道上，未保持安全距離及間隔即橫向變換車道之違規行為，至
      為明確。異議人雖以員警之主觀認定不當云云為辯，然查異議人就此並未提出
      任何積極事證供本院參酌，以使本院對證人所供述異議人違規之事實產生任何
      合理之懷疑，且本院由其上開供述已得有異議人確有上開違規行為之心證，而
      於本件卷存證據資料內並無任何積極證據足以證明證人甲○○上開供述係屬虛
      偽，亦無有足以令人顯信其供述為不可採之證據存在，本院自不得以證人甲○
      ○為本件開單告發受處分人之員警而全盤抹煞其在訴訟上所具有之原證人資格
      ，又證人甲○○與異議人並無仇怨，衡情自無設詞故為誣攀，自陷偽證罪之必
      要。從而本件異議人既未就執勤員警之舉發有誤提出相關證據以供調查，本院
      經查亦無何證據足資證明其有捏造事實違法取締之情事，則執勤員警本其維護
      交通秩序、安全職責所為之舉發，自應受到合法、正確之推定，所據以依法處
      分之事實認定亦為正確無誤，本院自難僅因異議人空言指陳，遽謂證人甲○○
      之證詞不足採，是異議人所辯尚無足取。
（二）又異議人雖拒絕簽收舉發通知單，然按行為人有道路交通管理處罰條例之情形
      者，應填製舉發違反道路交通管理事件通知單，被查獲之駕駛人或行為人為受
      處分人時，應將該通知單填記後交付該行為人簽名或蓋章收受之；拒絕簽章者
      ，並記明其事由，視為已收受，道路交通管理事件統一裁罰標準及處理細則第
      十一條第一項第一款，定有明文。是異議人雖拒絕在該通知書移送聯「收受通
      知聯者簽章」欄簽名或蓋章，然既經該警員於其上記明其事由，即視同受處分
      人已收受當場收受該通知書，異議人執此為辯，並不足為對其有利之認定，與
      異議人是否涉本件違規無涉。本件事證明確，異議人之右揭違規行為，堪以認
      定。
五、綜上所述，原處分機關依前揭道路交通管理處罰條例第三十三條第一項、第六十
    三條第一項第一款，違反道路交通管理事件統一裁罰標準表之規定，裁處異議人
    罰鍰三千元，並記違規點數一點，核無違誤，本件異議人之異議為無理由，自應
    將其異議駁回。
據上論斷，應依道路交通案件處理辦法第十九條，裁定如主文。
中　　　華　　　民　　　國　　九十三　　年　　　十　　　月　　 十九 　　日
                                    臺灣士林地方法院交通法庭
                                        法　官  王  俊  雄
右正本證明與原本無異。
如不服本裁定應於送達後五日內向本院提出抗告狀。
                                        書記官  許  秋  莉
中　　　華　　　民　　　國　　九十三　　年　　　十　　　月　　 十九 　　日
